臺灣臺南地方法院刑事判決
109年度交易字第1103號
公  訴  人  臺灣臺南地方檢察署檢察官
被      告  陳水源




上列被告因公共危險案件，經檢察官提起公訴（109年度偵字第2
0706號），被告於本院準備程序進行中，就被訴事實為有罪之陳
述，經本院裁定以簡式審判程序審理，判決如下：
    主  文
陳水源駕駛動力交通工具而吐氣所含酒精濃度達每公升零點二五
毫克以上，累犯，處有期徒刑捌月。
    犯罪事實及理由
一、按本案被告陳水源所犯為死刑、無期徒刑、最輕本刑3年以
    上有期徒刑以外之罪，亦非屬高等法院管轄之第一審案件，
    其於準備程序進行中，先就被訴事實為有罪之陳述，經告知
    簡式審判程序之旨，並聽取檢察官、被告之意見後，本院依
    刑事訴訟法第273條之1第1項裁定進行簡式審判程序，是本
    案之證據調查，依同法第273條之2規定，不受同法第159條
    第1項、第161條之2、第161條之3、第163條之1，及第164條
    至第170條所規定證據能力認定及調查方式之限制，合先敘
    明。
二、本件犯罪事實及證據，除證據部分增列「被告陳水源於本院
    準備程序及審理時之自白」外，餘均引用檢察官起訴書之記
    載（如附件）。
三、論罪科刑：
  ㈠核被告陳水源所為，係犯刑法第185條之3第1項第1款之駕駛
    動力交通工具而吐氣所含酒精濃度達每公升0.25毫克以上之
    罪。
  ㈡被告前因犯不能安全駕駛致交通危險罪，經臺灣臺中地方法
    院以106年度交易字第647號判決判處有期徒刑6月確定，於1
    06年11月3日執行完畢等情，有臺灣高等法院被告前案紀錄
    表1份在卷可參，其於受有期徒刑執行完畢後，5年以內故意
    再犯本件有期徒刑以上之罪，為刑法第47條第1項所稱之累
    犯。本院考量被告前案同為不能安全駕駛致交通危險罪，仍
    未能自制，再犯本案之罪，顯見其刑罰反應力格外薄弱，自
    我控管之能力欠缺，主觀上有特別之惡性，爰參酌司法院釋
    字第775號解釋意旨，依刑法第47條第1項規定，加重其刑。
  ㈢爰審酌被告除前揭構成累犯之前科外，另曾於103年間，因酒
    後駕車之公共危險案件，經臺灣臺北地方法院以103年度交
    簡字第3442號判處有期徒刑3月確定；於105年間因酒後駕車
    之公共危險案件，經臺灣彰化地方法院以105年度交簡字第1
    462號判處有期徒刑5月確定，上開案件均易科罰金執行完畢
    ，於107年間因酒後駕車之公共危險案件，經臺灣嘉義地方
    法院以107年度交易字第242號判處有期徒刑7月確定，有上
    開判決及臺灣高等法院被告前案紀錄表各1份在卷可參，被
    告並未因前開數次酒後駕車為警查獲，而心生警惕避免再犯
    ，再次心存僥倖，酒後駕駛自用小客車上路，吐氣中所含酒
    精濃度達每公升0.84毫克，犯後坦承犯行，態度尚可，暨其
    自述教育程度為國中畢業，職業為噴防火漆之工作，家庭經
    濟狀況勉持（警卷第7頁、本院卷第45頁）、育有二名已成
    年子女等一切情狀，量處如主文所示之刑，以資懲儆。
據上論斷，應依刑事訴訟法第273條之1第1項、第299條第1項前
段、第310條之2、第454條第2項，刑法第185條之3第1項第1款、
第47條第1項，刑法施行法第1條之1第1項，判決如主文。
本案經檢察官莊立鈞提起公訴，檢察官陳擁文到庭執行職務。
中　　華　　民　　國　　110 　年　　1 　　月　 11　　日
　　　　　　　　　刑事第二庭    法　官　王惠芬
以上正本證明與原本無異
如不服本判決應於收受本判決後20日內向本院提出上訴書狀，並
應敘述具體理由。其未敘述上訴理由者，應於上訴期間屆滿後20
日內向本院補提理由書狀（均須按他造當事人之人數附繕本）「
切勿逕送上級法院」。
　　　　　　　　　　　　　　　　書記官　陳杰瑞
中　　華　　民　　國　　110 　年　　1 　　月　 11　　日
附錄本案論罪科刑法條：
中華民國刑法第185條之3
駕駛動力交通工具而有下列情形之一者，處 2 年以下有期徒刑
，得併科 20 萬元以下罰金：
一、吐氣所含酒精濃度達每公升零點二五毫克或血液中酒精濃度
    達百分之零點零五以上。
二、有前款以外之其他情事足認服用酒類或其他相類之物，致不
    能安全駕駛。
三、服用毒品、麻醉藥品或其他相類之物，致不能安全駕駛。
因而致人於死者，處 3 年以上 10 年以下有期徒刑；致重傷者
，處 1 年以上 7 年以下有期徒刑。
【附件】
臺灣臺南地方檢察署檢察官起訴書
                                    109年度偵字第20706號
　　被　　　告　陳水源　男　54歲（民國00年00月00日生）
　　　　　　　　　　　　住嘉義縣○○市○○里0鄰○○00號
　　　　　　　　　　　　居臺南市○○區○○里○○○00號之
　　　　　　　　　　　　8（現另案於法務部○○○○○○○                         臺南分監執行中）
　　　　　　　　　　　　國民身分證統一編號：Z000000000號
上列被告因公共危險案件，業經偵查終結，認應提起公訴，茲將
犯罪事實及證據並所犯法條分敘如下：
　　　　犯罪事實
一、陳水源曾犯公共危險案件，經臺灣臺中地方法院於民國106
    年6月7日以106年度交易字第647號判決判處有期徒刑6月確
    定月，於106年11月3日易科罰金執行完畢。其仍於109年11
    月2日15時許，在高雄市高雄科學園區某工地內飲酒後，致
    吐氣所含酒精濃度達每公升0.25毫克以上，於同日16時30分
    許，酒後駕駛車牌號碼000-0000號自用小客車上路。復於同
    日17時許，行經臺南市○○區○道0號公路西向4.2公里處時，
    因不勝酒力，且呈車身左右搖晃狀態，為警攔查，並於同日
    17時6分測試其飲酒後吐氣所含酒精濃度高達每公升0.84毫
    克之數值，而查獲上情。
二、案經內政部警政署國道公路警察局第四公路警察大隊報告偵
    辦。
　　　　證據並所犯法條
一、上揭犯罪事實，業據被告陳水源於警詢時及偵查中坦承不諱
    ，復有酒精測定紀錄單、呼氣酒精分析儀檢定合格證書影本
    、舉發違反道路交通管理事件通知單影本及職務報告書各1
    份附卷可佐。被告犯嫌，洵堪認定。
二、核被告所為，係犯刑法第185條之3第1項第1款之公共危險罪
    嫌。被告曾受有期徒刑之執行完畢（有本署刑案資料查註紀
    錄表可參）後，5年內故意再犯本件有期徒刑以上之罪，為
    累犯，請依刑法第47條第1項規定加重其刑。又被告前因4次
    酒後駕車之公共危險案件，依序經法院判決判處有期徒刑3
    月、5月、6月、7月，有本署刑案資料查註紀錄表附卷可考
    ，其仍不知悔改，再度5犯本件酒後駕車之公共危險罪，且
    測得吐氣測試酒精濃度數值甚高，顯見被告毫無悔改之意，
    完全漠視道路上其他用路人之生命、身體之安全於不顧，爰
    請從重量處適當之刑，以資懲儆。
三、依刑事訴訟法第251條第1項提起公訴。
　　此　致
臺灣臺南地方法院
中　　華　　民　　國　 109　　年　　11　　月　　16　　日
　　　　　　　　　　　　　　　檢察官　莊　立　鈞
本件正本證明與原本無異
中　　華　　民　　國　 109　　年　  11　  月　  19　　日
                              書  記  官  林志誠
附錄本案所犯法條全文 
中華民國刑法第185條之3
駕駛動力交通工具而有下列情形之一者，處 2 年以下有期徒刑
，得併科 20 萬元以下罰金：
一、吐氣所含酒精濃度達每公升零點二五毫克或血液中酒精濃度
    達百分之零點零五以上。
二、有前款以外之其他情事足認服用酒類或其他相類之物，致不
    能安全駕駛。
三、服用毒品、麻醉藥品或其他相類之物，致不能安全駕駛。
因而致人於死者，處 3 年以上 10 年以下有期徒刑；致重傷者
，處 1 年以上 7 年以下有期徒刑。